# 存货出租或出借账务处理

提问人：sysulaiyb 时间：2019-04-26 01:54:43
请教陈版，公司有出借一部分产成品给客户（收取租金），还有免费借给客户的产品，请问这部分账务处理应该怎么处理。一般用过的这些产品，是没有办法跟全新的一样卖给客户，即使收回也只能是再借给其他客户。请问是借出的时候不做账务处理，等到收不回来，或者测试之后发现减值再做相应处理吗？谢谢

回答人：chenyiwei
对这部分出租、出借的存货，建议单独设置明细科目核算，如 “出租或出借产成品”，下设“成本” 和 “摊销” 两个下级明细科目。
存货对外出租、出借时（指短期出租、出借，否则需转入固定资产），按其实际成本转入 “出租或出借产成品——成本”。
在出租或出借期间，该存货应按其预计使用年限摊销。有对应租金收入的，其摊销额计入其他业务成本，与租金收入配比；免费出借的，其摊销计入销售费用。
如果确定无法收回的，按资产毁损报废处理，账面价值计入损益。
如果收回时（或者租赁期间定期检查时）发现其价值减损较大的，则对其计提减值准备。